【裁判字號】    98,交聲,2505
【裁判日期】    980820
【裁判案由】    違反道路交通管理處罰條例聲明異議
【裁判全文】
臺灣臺北地方法院交通事件裁定        98年度交聲字第2505號
異議人即
受處分人    甲○○
上列異議人即受處分人因違反道路交通管理處罰條例案件，對於
臺北市交通事件裁決所98年7月30日所為之處分（原處分案號：
北市裁罰字第裁22-A00000000號），聲明異議，本院裁定如下：
    主   文
異議駁回。
    理  由
一、按駕駛人駕駛汽車，應遵守道路交通標誌、標線、號誌之指
    示，道路交通安全規則第90條前段定有明文；而道路交通標
    誌標線號誌設置規則第206條第5款第1目規定「圓形紅燈」
    之行車管制號誌係表示禁止車輛通行，並不得超越停止線或
    進入路口。又汽車駕駛人，行經有燈光號誌管制之交岔路口
    闖紅燈者，處新臺幣（下同）1,800元以上5,400元以下罰鍰
    ；汽車駕駛人有第53條之情形者，並記違規點數3點，道路
    交通管理處罰條例第53條第1項、第63條第1項第3款亦分別
    定有明文。
二、原處分意旨略以：本件異議人即受處分人於民國98年6月6日
    17時47分許，駕駛車牌號碼3A-2398號自用一般小客車，行
    經有燈光號誌管制之臺北市○○○路與北安路路口，有闖紅
    燈之違規行為，經臺北市政府警察局中山分局交通警察大隊
    員警逕行掣單舉發，嗣異議人於應到案日期前提出申訴，經
    原處分機關函詢舉發機關調查結果，仍認受處分人有前開違
    規事實，原處分機關乃依道路交通管理處罰條例第53條第1
    項、第63條第1項第3款（裁決書漏引第3款）及違反道路交
    通管理事件統一裁罰基準表之規定，裁處受處分人罰鍰新臺
    幣2,700元，並記違規點數3點。
三、本件異議意旨略以：中山分局寄發之2張採證相片，顯示該
    車輛於紅燈亮起時，並未超越停止線，因此異議人提出申訴
    ，之後中山分局回函，另有第3張違規採證相片，要異議人
    接受裁罰。為何在第一次舉發時未寄發第3張相片予異議人
    ，且於裁定申訴時還是未寄第3張相片予異議人，是舉發流
    程粗糙，為此聲明異議，請求撤銷原處分等語。
四、經查，本件受處分人甲○○於98年6月6日17時47分許，駕駛
    車牌號碼3A-2398號自用一般小客車，行經有燈光號誌管制
    之臺北市○○○路與北安路路口，有闖紅燈之違規行為，經
    臺北市政府警察局中山分局交通警察大隊員警依違反道路交
    通管理處罰條例逕行掣單舉發等情，有採證照片3張、臺北
    市政府警察局北市警交大字第A00000000號舉發違反道路交
    通管理事件通知單及臺北市政府警察局中山分局98年7月17
    日北市警中分交字第09836115700號函附卷可稽，是受處分
    人駕駛上開車輛於上揭時、地確有行經有燈光號誌管制之交
    岔路口闖紅燈之違規行為明確，舉發機關依法舉發，並無違
    誤。受處分人雖辯稱舉發機關於第一次舉發時未寄發第3張
    相片予受處分人，且於裁定申訴時還是未寄第3張相片予受
    處分人云云，然卷附前揭3張採證相片之拍照時間既屬連續
    ，且第3張照片之拍攝時間98年6月6日17時47分38秒，距前
    一張照片拍攝到被告車輛於紅燈時仍行進中而尚未駛過停車
    線之拍照時間即同年月日17時47分35秒僅3秒，該第3張照片
    並已清楚拍攝到異議人之車輛於紅燈後仍繼續駛越停止線，
    而可證明異議人確有上開闖紅燈之違規行為，縱原舉發機關
    疏未將全部之採證照片一次寄給異議人，惟此仍不足以影響
    異議人有前開違規行為之認定，當無解於其應負之違規責任
    。本件事證明確，受處分人之違規行為堪以認定，應依法裁
    罰。
五、綜上所述，受處分人確有駕駛上揭車輛行經有燈光號誌管制
    之交岔路口闖紅燈之違規行為，原處分機關依道路交通管理
    處罰條例第53條第1項、第63條第1項第3款及違反道路交通
    管理事件統一裁罰標準表規定，裁處受處分人罰鍰2,700元
    並記違規點數3點，核無違誤。本件受處分人聲明異議，指
    摘原處分不當，為無理由，應予駁回。
據上論斷，應依道路交通案件處理辦法第19條，裁定如主文。
中    華    民    國    98    年    8     月    20    日
                  交通法庭法  官 李宜娟
以上正本證明與原本無異。
如不服本裁定，應於送達後5日內，向本院提出抗告狀。
                          書記官 張華瓊
中    華    民    國    98    年    8     月    20    日


司法院資訊處製作；財團法人民間司法改革基金會備份。
